【裁判字號】    97,上訴,1759
【裁判日期】    971231
【裁判案由】    違反毒品危害防制條例
【裁判全文】
臺灣高等法院高雄分院刑事判決        97年度上訴字第1759號
上  訴  人
即  被  告  丙○○
                    （
指定辯護人  本院公設辯護人孫妙岑
上列上訴人因違反毒品危害防制條例案件，不服臺灣高雄地方法
院97年度訴字第1060號中華民國97年10月8 日第一審判決（起訴
案號：臺灣高雄地方法院檢察署97年度偵字第14319 號），提起
上訴，本院判決如下：
     主  文
上訴駁回。
     事  實
一、丙○○與甲○○（業經原審判決有罪確定）均明知甲基安非
    他命係毒品危害防制條例第2 條第2 項第2 款所列之第二級
    毒品，不得持有或販賣，竟意圖營利，基於販賣第二級毒品
    甲基安非他命之犯意聯絡，由丙○○使用0000000000門號行
    動電話作為販賣毒品之聯絡工具，適有吳順發先後於民國97
    年5 月17日凌晨1 時5 分43秒許及1 時10分32秒許，以0000
    000000門號行動電話撥打丙○○使用之前述0000000000門號
    行動電話向丙○○購買第二級毒品甲基安非他命，雙方達成
    由丙○○以1 包甲基安非他命新台幣（下同）1,000 元之價
    格，販賣予吳順發之合意，並約定於高雄市左營區○○○路
    556 號1 樓丙○○住處樓下交易。嗣吳順發到達前述約定交
    易地點，丙○○則先在高雄市左營區○○○路556 號17樓之
    3 住處交付附表一編號1 所示之甲基安非他命1 包給甲○○
    ，由甲○○下樓將該甲基安非他命交付予吳順發。於同日1
    時15分許，甲○○於樓下吳順發之計程車上，先收受吳順發
    交付之1,000 元價金，而未及交付該甲基安非他命之際，旋
    為埋伏員警上前盤查，甲○○見狀即將該包甲基安非他命丟
    置於該計程車之手煞車旁之置物箱。嗣經警於該計程車上扣
    得附表一編號1 所示之甲基安非他命1 包，於甲○○身上扣
    得附表二編號2 所示之販毒所得1,000 元，於丙○○上開住
    處查扣其所有如附表三編號2 、8 所示之預備供犯罪所用之
    甲基安非他命1 包及供犯罪所用之手機1 支，而悉上情。
二、案經高雄市政府警察局移送台灣高雄地方法院檢察署檢察官
    偵查起訴。
     理  由
壹、程序事項：
一、按被告以外之人於偵查中向檢察官所為陳述，除顯有不可信
    之情況者外，得為證據，刑事訴訟法第159 條之1 第2 項定
    有明文。查證人即同案被告甲○○於檢察官偵查中所為之陳
    述（見偵卷第24~25 、32~33 頁），已依法具結，證人吳順
    發於檢察官偵查中之證述（見偵查卷第11~13 頁），均無顯
    不可信之情況，且其2 人並於原審法院審理中到庭接受詰問
    ，讓被告行使對質詰問權，依上開說明，證人甲○○、吳順
    發於偵查中之證述均有證據能力。
二、次按被告以外之人於檢察事務官、司法警察官或司法警察調
    查中所為之陳述，與審判中不符時，其先前之陳述具有較可
    信之特別情況，且為證明犯罪事實存否所必要者，得為證據
    ，刑事訴訟法第159 條之2 定有明文。本件證人甲○○、吳
    順發就被告丙○○於案發之際是否欲販售甲基安非他命部分
    ，於警詢之陳述與原審法院審理時證述，前後並非一致，本
    院審酌證人甲○○、吳順發於警詢陳述時距事發時間較相近
    ，記憶較為清晰，且於法院審理時又無抗辯遭警員以強暴、
    脅迫、利誘之違反自由意思之陳述或其他不正方法取得之供
    述，況其於警詢時之陳述較無人情壓力或外力介入影響，陳
    述時之動機較單純，客觀上應具有較可信之特別情況，且亦
    為證明本件被告犯罪事實存否所必要，依上揭規定，證人甲○○、吳順發於警詢中之證言自有證據能力。
三、按被告以外之人於審判外之陳述，雖不符前四條之規定，而
    經當事人於審判程序同意作為證據，法院審酌該言詞陳述或
    書面陳述作成時之情況，認為適當者，亦得為證據，刑事訴
    訟法第159 條之5 第1 項定有明文。本案以下認定事實所引
    用之傳聞證據，檢察官、被告、護人均同意作為證據，本院
    審酌上開言詞陳述或書面作成時之證據取得過程並無瑕疵，
    認以之作為證據應為適當，依刑事訴訟法第159 條之5 第1
    項規定，得為證據，而有證據能力。
貳、實體事項：
一、訊據上訴人即被告丙○○固坦承於97年5 月17日有以000000
    0000門號行動電話與吳順發使用之0000000000門號行動電話
    聯絡之事實，惟矢口否認有何販賣第二級毒品犯行，辯稱：
    吳順發係幾天前看到他電話有未接電話，才用其所使用0000
    000000門號行動電話回電至我使用之0000000000門號行動電
    話，當時剛好甲○○要叫計程車回住處，才請吳順發開計程
    車送甲○○回家，當時電話並非聯繫買賣甲基安非他命，且
    當時我沒有拿1 包甲基安非他命給甲○○，我不知道甲○○
    身上為何有1 包甲基安非他命云云（見本院卷第46、65頁）
    。經查：
  (一)吳順發先後於97年5 月17日凌晨1 時5 分43秒許及1 時10分
    32秒許，以0000000000門號行動電話撥打丙○○使用之0000
    000000門號行動電話向丙○○購買第二級毒品甲基安非他命
    ，雙方達成由丙○○以1 包甲基安非他命1,000 元之價格，
    販賣予吳順發之合意，並約定於高雄市左營區○○○路556
    號1 樓處交易，丙○○則推由甲○○下樓將該甲基安非他命
    交付予吳順發等情，業據證人甲○○於警詢供稱：「毒品安
    非他命是我姨丈丙○○提供叫我拿給司機吳順發。當時我知
    道所交付的是毒品安非他命，因我也有施用毒品安非他命，
    所以，我知情」（見警卷第13頁），於偵查中證述：「丙○○將毒品捲在吸管裡，叫我拿下去給一台計程車司機吳順發
    」（見偵查卷第25頁）等情明確，且於97年5 月23日偵查中
    經檢察官再度安排證人甲○○與被告同庭，復經當庭證述並
    對質，證人甲○○仍為相同之證述（見偵查卷第32~33 頁）
    ，核與證人吳順發於警詢及偵查證稱：【我是以我手機0000
    000000撥打0000000000手機，然後告訴對方「我去找你」，
    作為購買毒品的暗號，每次都購買1 千元，接著我就開車過
    去到他住處樓下，再打手機告知對方我到了，每次都是甲○○拿安非他命跟我交易。這次甲○○上車時，我就把1 千元
    交給他，他叫我載他到路口的超商買東西，還沒到路口就被
    警方攔下，他安非他命還沒交給我，他是看到警方攔檢，就
    隨手把裝有安非他命的吸管放在手煞車的置物盒上】等情（
    見警卷第17-19 頁，偵查卷第11-13 頁），證人即查獲員警
    李子能證述查獲毒品交易經過等情相符（見原審2 卷第45-5
    1 頁），並有上開門號0000000000及0000000000之雙向通聯
    紀錄在卷可資佐證（見偵查卷41~44 頁）。又證人吳順發尿
    液確有甲基安非他命陽性反應有高雄市立凱旋醫院濫用藥物
    檢驗報告乙紙可證（見原審2 卷第42頁、警卷第19頁），且
    扣案如附表一編號1 所示之物係甲基安非他命乙節，有高雄
    市立凱旋醫院97年6 月5 日高市凱醫驗字第7207號濫用藥物
    成品檢驗鑑定書在卷可查（見偵卷第60頁）。是被告確有與
    甲○○共同販賣甲基安非他命犯行，堪予認定。
  (二)被告雖辯稱上開與吳順發之通聯係談論叫車送甲○○回家事
    宜，惟查：被告於原審法院審理時起初係辯稱：「當日我先
    以我家市內電話00-0000000撥打倫永車行叫吳順發之計程車
    ，但未聯絡上吳順發，1 小時之後以0000000000門號行動電
    話撥打吳順發使用之0000000000門號行動電話，吳順發沒回
    應，之後吳順發才用0000000000門號行動電話回電至我使用
    之0000000000門號行動電話，聯絡內容僅幫甲○○叫計程車
    回果貿住處，並非聯繫買賣甲基安非他命」等語，然經原審
    法院詳為調查比對上開3 支電話之雙向通聯紀錄之時間及發
    話基地台位置，與被告所辯均不相符，未為採信後，被告始
    於本院審理中改口辯稱係數日前向吳順發叫車。惟本院審酌
    吳順發係於97年5 月17日凌晨1 時5 分43秒及1 時10分32秒
    ，兩次以0000000000門號手機話撥打丙○○使用之00000000
    00手機，被告所辯係數日前向吳順發叫車未果，留有電話號
    碼在吳順發手機上，倘若屬實，豈有計程車司機於半夜淩晨
    1 點多始回覆數日前之叫車電話？再者，依上開通聯紀錄內
    容顯示，吳順發2 次撥打電話聯繫被告之通話時間分別係8
    秒及5 秒，間隔短暫，且發話方之基地台位置距離被告住處
    甚近，顯見當以證人吳順發證述上開通聯內容係告知被告要
    買毒品及已到約定之毒品交易地，始符實情。是被告上開所
    辯，不僅與常理相違，且與證人甲○○、吳順發證詞及通聯
    紀錄內容均不吻合，自難採信。
  (三)被告雖另辯稱伊打過甲○○，甲○○記仇始為不實之證述等
    語，惟查：證人甲○○於警詢、偵訊之證述內容，有致其自
    身受共同販毒訴追之危險，被告若非與吳順發事先聯絡交易
    甲基安非他命之事宜，並要求甲○○出面交付毒品，甲○○
    豈有可能為誣陷被告而作出不利於己之證述。況被告身為證
    人甲○○之姨丈，衡諸事理，甲○○豈有可能僅因遭受被告
    偶然之毆打行為，即生誣陷被告之意，且縱令甲○○企思報
    復被告對其之毆打行為，甲○○豈有於法庭尚以玩笑口吻證
    述其誣陷被告緣由之理（見原審1 卷第222 頁筆錄），再者
    ，證人甲○○前揭不利被告之證述，經核確實與證人吳順發
    及通聯紀錄內容相符，是證人甲○○事後於原審法院審理中
    改稱當日僅要坐車，車上所扣案之甲基安非他命乃自身要施
    用云云，要屬事後維護被告及脫免自身受販毒訴追之卸詞，
    不足採信。是被告上開所辯，尚無足採。另證人吳順發雖於
    原審法院以證人身分作證時，對原先警詢及偵查之證述，有
    對上開事實為保留或不同之陳述，惟其該日係經審判長告知
    「證人恐因陳述致自己受刑事追訴或處罰者，得拒絕證言」
    之權利後，其對不利於己部分行使拒絕證言權（見原審1 卷
    第210 頁），本院審酌其於警詢及偵查時之陳述較無人情壓
    力或外力介入影響，其陳述之動機較單純，客觀上應具有較
    可信之特別情況，兩相比較，當以其先前警詢及偵查之證述
    較為可採。是證人吳順發於原審法院之證述，尚難為有利於
    被告之認定。又證人乙○○雖於本院審理中到庭證稱：案發
    當日其在被告家中並未見被告有交付毒品予甲○○等語，惟
    其亦陳稱不知甲○○要離開時，被告有幫甲○○以電話叫車
    等情（見本院卷第100 頁），本院審酌被告既自承案發當日
    凌晨1 時5 分及1 時10分有與吳順發通電話2 次談論叫車事
    宜，證人乙○○在被告家中卻未見聞此事，可見證人並未全
    程目睹被告與甲○○在被告家中之互動情形，是證人乙○○
    上開證詞，亦難為有利於被告之認定。
  (四)按販賣毒品係政府嚴予查緝之違法行為，且毒品販賣可任意
    分裝或增減其份量，而每次買賣之價量，亦隨時依雙方關係
    之深淺、當時之資力、需求程度及對行情之認知等因素，機
    動調整，因而販賣之利得，除經被告坦承犯行，或帳冊價量
    均記載明確外，委難查得實情，是縱未確切查得販賣賺取之
    實際差價，但除別有事證，足認係按同一價格轉讓，確未牟
    利之情形外，尚難執此認非法販賣之事證有所不足，致知過
    坦承者難辭重典，飾詞否認者反得逞僥倖，而失情理之平；
    且甲基安非他命之價格不低，取得不易，凡為販賣之不法行
    為者，苟無利可圖，應無甘冒持有毒品遭查獲之極大風險，
    從事此買賣工作，是其販入之價格必較售出之價格低廉，而
    有從中賺取買賣差價牟利之意圖及事實，應屬符合論理法則
    而不違背社會通常經驗之合理判斷，從而被告與吳順發進行
    甲基安非他命之買賣交易，具有營利之意圖，已屬灼然。
  (五)按共同正犯，係共同實施犯罪行為之人，在共同意思範圍內
    ，各自分擔犯罪行為之一部，相互利用他人之行為，以達其
    犯罪之目的，其成立不以全體均參與實施犯罪構成要件行為
    為要件。共同正犯之意思聯絡，不限於事前有所謀議，僅於
    行為當時有共同犯意之聯絡，於行為當時，基於相互之認識
    ，不論明示通謀或相互間默示合致，以共同犯罪之意思參與
    ，均屬之；而行為分擔，亦不以每一階段皆有參與為必要，
    倘具有相互利用其行為之合同意思所為，仍應負共同正犯之
    責，蓋共同正犯，於合同意思範圍內，組成一共犯團體，團
    體中任何一人之行為，均為共犯團體之行為，他共犯均須負
    共同責任，初無分別何一行為係何一共犯所實施之必要（大
    法官會議釋字第109 號解釋、最高法院88年度台上字第2230
    號、第2858號判決及73年台上字第1886號判例意旨參照）。
    本件被告與吳順發於電話中達成販賣甲基安非他命之合意，
    被告再推由甲○○為交付毒品及收受價款之行為，依上開說
    明，被告顯有與甲○○以共同犯罪之意思，分擔參與販賣甲
    基安非他命之部分犯行，堪以認定。
  (六)綜上所述，被告所辯均無可採，本件事證明確，被告犯行洵
    堪認定，應依法論科。
二、核被告所為，係犯毒品危害防制條例第4 條第6 項、第2 項
    之販賣第二級毒品未遂罪。被告與甲○○就上開犯行，有犯
    意聯絡、行為分擔，為共同正犯。被告持有甲基安非他命之
    低度行為，應為販賣甲基安非他命之高度行為所吸收，不另
    論罪。被告已著手於販賣甲基安非他命犯行之實施，同案被
    告甲○○雖已向吳順發取得販賣之價金1 千元，然尚未交付
    予吳順發即為警查獲，買賣交易為屬未遂，應依刑法第25條
    第2 項規定，按既遂犯之刑減輕之，起訴意旨認被告犯行為
    屬既遂，尚有誤會。
三、原審認被告罪證明確，因而適用毒品危害防制條例第4 條第
    6 項、第2 項、第18條第1 項、第19條第1 項，刑法第11條
    、第28條、第25條第2 項規定，並審酌被告年輕力壯，卻不
    事正途，利令智昏，明知毒品對人體身心健康危害之烈，竟
    以販毒行為賺取利潤，而擴大毒品危害範圍，被告犯後仍一
    再飾詞狡辯，未見悔意，員警於本件進行交易之際即逕行查
    獲，致本件買賣交易尚未完成，被告造成之危害尚非甚鉅，
    且被告欲販賣之甲基安非他命數量甚微等一切情狀，量處有
    期徒刑3 年10月；並敘明扣案詳如附表一編號1 及附表三編
    號2 所示之物，經送請高雄市立凱旋醫院鑑定，檢出甲基安
    非他命一節，有該醫院97年6 月5 日高市凱醫驗字第7207號
    濫用藥物成品檢驗鑑定書在卷可查，上開之物及其包裝之殘
    渣袋，因均已難與甲基安非他命析離，自應視為甲基安非他
    命之一部分，爰均依毒品危害防制條例第18條第1 項前段規
    定宣告沒收銷燬之。扣案如附表三編號8 所示之手機1 支，
    為被告所有，且供本件犯罪所用，應依毒品危害防制條例第
    19條第1 項之規定沒收，至於該0000000000手機門號係郭麗
    惠所有，有該門號申用人資料1 份在卷可佐（見原審1 卷第
    32頁），顯見該手機之SIM 卡非被告所有，爰不予沒收。扣
    案詳如附表二編號2 所示之1 千元，係被告欲販賣毒品而向
    吳順發取得之價金，屬販毒所得無訛，應依毒品危害防制條
    例第19條第1 項之規定沒收之。至於扣案詳如附表一編號1
    、附表三編號2 所示之甲基安非他命因鑑驗耗損部分，業經
    滅失，爰均不為沒收銷燬或沒收之諭知。此外，扣案詳如附
    表一、二、三之其餘扣押物，卷內查無具體事證足認與本件
    被告上開論罪部分之犯行有關，爰不為沒收銷燬或沒收之諭
    知。其認事用法，核無不合，量刑亦屬允當。被告上訴意旨
    否認犯罪，指摘原判決不當，為無理由，應予駁回。
據上論斷，應依刑事訴訟法第368條，判決如主文。
本案經檢察官蔡國禎到庭執行職務。
中    華    民    國    97    年    12    月    31    日
                  刑事第三庭    審判長法  官  周賢銳
                                      法  官  黃仁松
                                      法  官  施柏宏
以上正本證明與原本無異。
如不服本判決應於收受本判決後10日內向本院提出上訴書狀，其
未敘述上訴理由者，並得於提起上訴後10日內向本院補提理由書
狀（均須按他造當事人之人數附繕本）「切勿逕送上級法院」。
中    華    民    國    97    年    12    月    31    日
                                      書記官  白  蘭
附表一  於吳順發之計程車上查扣之物
┌──┬────────────┬────┬────────────┬─────┬─────┐
│編號│    扣 案 物 名 稱      │ 數 量  │     檢  驗  報  告     │  出 處   │沒收銷燬或│
│    │                        │        │                        │          │沒收依據  │
├──┼────────────┼────┼────────────┼─────┼─────┤
│ 1  │甲基安非他命            │  1包   │高雄市立凱旋醫院濫用藥物│警卷P43   │毒品危害防│
│    │                        │        │成品檢驗鑑定書，驗前淨重│偵卷P57   │制條例第18│
│    │                        │        │0.167公克；驗後淨重0.157│          │條第1項   │
│    │                        │        │公克；檢驗結果：檢出甲基│          │          │
│    │                        │        │安非他命【偵卷P60】     │          │          │
├──┼────────────┼────┼────────────┼─────┼─────┤
│ 2  │玻璃吸食球              │  1個   │高雄醫學大學附設中和紀念│警卷P43   │與本件犯罪│
│    │                        │        │醫院檢驗報告，檢驗結果：│偵卷P59   │無關      │
│    │                        │        │甲基安非他命呈陽性反應【│          │          │
│    │                        │        │院卷P91】             │          │          │
├──┼────────────┼────┼────────────┼─────┼─────┤
│ 3-1│殘渣袋                  │  1包   │高雄醫學大學附設中和紀念│警卷P43   │與本件犯罪│
│    │                        │        │醫院檢驗報告，檢驗結果：│偵卷P59   │無關      │
│    │                        │        │甲基安非他命呈陽性反應【│          │          │
│    │                        │        │院卷P92】             │          │          │
├──┼────────────┼────┼────────────┼─────┼─────┤
│ 3-2│殘渣袋                  │  1包   │高雄醫學大學附設中和紀念│警卷P43   │與本件犯罪│
│    │                        │        │醫院檢驗報告，檢驗結果：│偵卷P59   │無關      │
│    │                        │        │甲基安非他命呈陽性反應【│          │          │
│    │                        │        │院卷P93】             │          │          │
└──┴────────────┴────┴────────────┴─────┴─────┘
 附表二  於同案被告甲○○身上查扣之物
┌──┬────────────┬────┬────────────┬─────┬─────┐
│編號│    扣 案 物 名 稱      │ 數 量  │     檢  驗  報  告     │  出 處   │沒收銷燬或│
│    │                        │        │                        │          │沒收依據  │
├──┼────────────┼────┼────────────┼─────┼─────┤
│ 1  │MOTOROLA手機            │  1支   │                        │警卷P31   │與本件犯罪│
│    │SIM：0000000000         │        │                        │偵卷P59   │無關      │
│    │IMEI：000000000000000   │        │                        │          │          │
├──┼────────────┼────┼────────────┼─────┼─────┤
│ 2  │新台幣1000元            │  1張   │                        │警卷P31   │毒品危害防│
│    │                        │        │                        │偵卷P54   │制條例第19│
│    │                        │        │                        │          │條第1 項  │
│    │                        │        │                        │          │          │
│    │                        │        │                        │          │          │
├──┼────────────┼────┼────────────┼─────┼─────┤
│ 3-1│殘渣袋                  │  1個   │高雄醫學大學附設中和紀念│警卷P37   │與本件犯罪│
│    │                        │        │醫院檢驗報告，檢驗結果：│偵卷P59   │無關      │
│    │                        │        │甲基安非他命呈陽性反應【│          │          │
│    │                        │        │院卷P85】             │          │          │
├──┼────────────┼────┼────────────┼─────┼─────┤
│ 3-2│殘渣袋                  │  1個   │高雄醫學大學附設中和紀念│警卷P37   │與本件犯罪│
│    │                        │        │醫院檢驗報告，檢驗結果：│偵卷P59   │無關      │
│    │                        │        │海洛因呈陽性反應【院卷│          │          │
│    │                        │        │P86】                   │          │          │
├──┼────────────┼────┼────────────┼─────┼─────┤
│ 3-3│殘渣袋                  │  1個   │高雄醫學大學附設中和紀念│警卷P37   │與本件犯罪│
│    │                        │        │醫院檢驗報告，檢驗結果：│偵卷P59   │無關      │
│    │                        │        │甲基安非他命呈陽性反應【│          │          │
│    │                        │        │院卷P87】             │          │          │
├──┼────────────┼────┼────────────┼─────┼─────┤
│ 3-4│殘渣袋                  │  1個   │高雄醫學大學附設中和紀念│警卷P37   │與本件犯罪│
│    │                        │        │醫院檢驗報告，檢驗結果：│偵卷P59   │無關      │
│    │                        │        │甲基安非他命呈陽性反應【│          │          │
│    │                        │        │院卷P88】             │          │          │
├──┼────────────┼────┼────────────┼─────┼─────┤
│ 3-5│殘渣袋                  │  1個   │高雄醫學大學附設中和紀念│警卷P37   │與本件犯罪│
│    │                        │        │醫院檢驗報告，檢驗結果：│偵卷P59   │無關      │
│    │                        │        │甲基安非他命呈陽性反應【│          │          │
│    │                        │        │院卷P89】             │          │          │
├──┼────────────┼────┼────────────┼─────┼─────┤
│ 3-6│殘渣袋                  │  1個   │高雄醫學大學附設中和紀念│警卷P37   │與本件犯罪│
│    │                        │        │醫院檢驗報告，檢驗結果：│偵卷P59   │無關      │
│    │                        │        │甲基安非他命呈陽性反應【│          │          │
│    │                        │        │院卷P90】             │          │          │
└──┴────────────┴────┴────────────┴─────┴─────┘
 附表三  於被告住處查扣之物
┌──┬────────────┬────┬────────────┬─────┬─────┐
│編號│    扣 案 物 名 稱      │ 數 量  │     檢  驗  報  告     │  出 處   │沒收銷燬或│
│    │                        │        │                        │          │沒收依據  │
├──┼────────────┼────┼────────────┼─────┼─────┤
│ 1  │海洛因                  │  1包   │高雄市立凱旋醫院濫用藥物│警卷P25   │與本件犯罪│
│    │                        │        │成品檢驗鑑定書，驗前淨重│偵卷P55   │無關      │
│    │                        │        │0.270公克；驗後淨重0.258│          │          │
│    │                        │        │公克；檢驗結果：檢出海洛│          │          │
│    │                        │        │因【偵卷P61】           │          │          │
├──┼────────────┼────┼────────────┼─────┼─────┤
│ 2  │甲基安非他命            │  1包   │高雄市立凱旋醫院濫用藥物│警卷P25   │毒品危害防│
│    │                        │        │成品檢驗鑑定書，驗前淨重│偵卷P56   │制條例第18│
│    │                        │        │0.586公克；驗後淨重0.575│          │條第1項   │
│    │                        │        │公克；檢驗結果：檢出甲基│          │          │
│    │                        │        │安非他命【偵卷P60】     │          │          │
├──┼────────────┼────┼────────────┼─────┼─────┤
│ 3  │電子磅秤                │  1台   │高雄醫學大學附設中和紀念│警卷P25   │與本件犯罪│
│    │                        │        │醫院檢驗報告，檢驗結果：│偵卷P58   │無關      │
│    │                        │        │海洛因呈陽性反應【院卷│          │          │
│    │                        │        │P73】                   │          │          │
├──┼────────────┼────┼────────────┼─────┼─────┤
│ 4  │吸食器                  │  1組   │高雄醫學大學附設中和紀念│警卷P25   │與本件犯罪│
│    │                        │        │醫院檢驗報告，檢驗結果：│偵卷P58   │無關      │
│    │                        │        │甲基安非他命呈陽性反應【│          │          │
│    │                        │        │院卷P74】             │          │          │
├──┼────────────┼────┼────────────┼─────┼─────┤
│ 5-1│削尖吸管（黃色）        │  1支   │高雄醫學大學附設中和紀念│警卷P25   │與本件犯罪│
│    │                        │        │醫院檢驗報告，檢驗結果：│偵卷P58   │無關      │
│    │                        │        │海洛因呈陽性反應【院卷│          │          │
│    │                        │        │P75】                   │          │          │
├──┼────────────┼────┼────────────┼─────┼─────┤
│ 5-2│削尖吸管（紫色）        │  1支   │高雄醫學大學附設中和紀念│警卷P25   │與本件犯罪│
│    │                        │        │醫院檢驗報告，檢驗結果：│偵卷P58   │無關      │
│    │                        │        │海洛因呈陽性反應【院卷│          │          │
│    │                        │        │P76】                   │          │          │
├──┼────────────┼────┼────────────┼─────┼─────┤
│ 5-3│削尖吸管（藍色）        │  1支   │高雄醫學大學附設中和紀念│警卷P25   │與本件犯罪│
│    │                        │        │醫院檢驗報告，檢驗結果：│偵卷P58   │無關      │
│    │                        │        │海洛因呈陽性反應【院卷│          │          │
│    │                        │        │P77】                   │          │          │
├──┼────────────┼────┼────────────┼─────┼─────┤
│ 5-4│削尖吸管（綠色）        │  1支   │高雄醫學大學附設中和紀念│警卷P25   │與本件犯罪│
│    │                        │        │醫院檢驗報告，檢驗結果：│偵卷P58   │無關      │
│    │                        │        │甲基安非他命呈陽性反應【│          │          │
│    │                        │        │院卷P78】             │          │          │
├──┼────────────┼────┼────────────┼─────┼─────┤
│ 5-5│削尖吸管（褐色）        │  1支   │高雄醫學大學附設中和紀念│警卷P25   │與本件犯罪│
│    │                        │        │醫院檢驗報告，檢驗結果：│偵卷P58   │無關      │
│    │                        │        │甲基安非他命呈陽性反應【│          │          │
│    │                        │        │院卷P79】             │          │          │
├──┼────────────┼────┼────────────┼─────┼─────┤
│ 5-6│削尖吸管（金棕色）      │  1支   │高雄醫學大學附設中和紀念│警卷P25   │與本件犯罪│
│    │                        │        │醫院檢驗報告，檢驗結果：│偵卷P58   │無關      │
│    │                        │        │海洛因呈陽性反應【院卷│          │          │
│    │                        │        │P80】                   │          │          │
├──┼────────────┼────┼────────────┼─────┼─────┤
│ 6  │白色粉末                │  1包   │高雄市立凱旋醫院濫用藥物│警卷P25   │與本件犯罪│
│    │                        │        │成品檢驗鑑定書，驗前淨重│偵卷P56   │無關      │
│    │                        │        │0.043公克；驗後淨重0.031│          │          │
│    │                        │        │公克；檢驗結果：未檢出甲│          │          │
│    │                        │        │基安非他命、愷他命【偵卷│          │          │
│    │                        │        │P60】                   │          │          │
├──┼────────────┼────┼────────────┼─────┼─────┤
│ 7-1│夾鏈袋                  │  1包   │高雄醫學大學附設中和紀念│警卷P25   │與本件犯罪│
│    │                        │        │醫院檢驗報告，檢驗結果：│偵卷P59   │無關      │
│    │                        │        │甲基安非他命呈陰性反應【│          │          │
│    │                        │        │院卷P81】             │          │          │
├──┼────────────┼────┼────────────┼─────┼─────┤
│ 7-2│夾鏈袋                  │  1包   │高雄醫學大學附設中和紀念│警卷P25   │與本件犯罪│
│    │                        │        │醫院檢驗報告，檢驗結果：│偵卷P59   │無關      │
│    │                        │        │甲基安非他命呈陰性反應【│          │          │
│    │                        │        │院卷P82】             │          │          │
├──┼────────────┼────┼────────────┼─────┼─────┤
│ 7-3│夾鏈袋                  │  1包   │高雄醫學大學附設中和紀念│警卷P25   │與本件犯罪│
│    │                        │        │醫院檢驗報告，檢驗結果：│偵卷P59   │無關      │
│    │                        │        │甲基安非他命呈陰性反應【│          │          │
│    │                        │        │院卷P83】             │          │          │
├──┼────────────┼────┼────────────┼─────┼─────┤
│ 7-4│夾鏈袋                  │  1包   │高雄醫學大學附設中和紀念│警卷P25   │與本件犯罪│
│    │                        │        │醫院檢驗報告，檢驗結果：│偵卷P59   │無關      │
│    │                        │        │甲基安非他命呈陰性反應【│          │          │
│    │                        │        │院卷P84】             │          │          │
├──┼────────────┼────┼────────────┼─────┼─────┤
│ 8  │SONY ERICSSON手機       │  1支   │                        │警卷P25   │毒品危害防│
│    │IMEI：00000000000000000 │        │                        │偵卷P58   │制條例第19│
│    │（不含門號0000000000登記│        │                        │本院卷P32 │條第1 項  │
│    │為郭麗惠所有之SIM卡1張）│        │                        │          │          │
├──┼────────────┼────┼────────────┼─────┼─────┤
│ 9  │NOKIA手機               │  1支   │                        │警卷P25   │與本件犯罪│
│    │SIM：0000000000         │        │                        │偵卷P58   │無關      │
│    │IMEI：000000000000000   │        │                        │          │          │
└──┴────────────┴────┴────────────┴─────┴─────┘
附錄本判決論罪之法條：
毒品危害防制條例第4條第2項及第6項
製造、運輸、販賣第二級毒品者，處無期徒刑或7 年以上有期徒
刑，得併科新臺幣7 百萬元以下罰金。
前五項之未遂犯罰之。


司法院資訊處製作；財團法人民間司法改革基金會備份。
